【裁判字號】    98,易,3065
【裁判日期】    981130
【裁判案由】    毒品危害防制條例
【裁判全文】
臺灣臺北地方法院刑事判決              98年度易字第3065號
公  訴  人  臺灣臺北地方法院檢察署檢察官
被      告  甲○○
上列被告因違反毒品危害防制條例案件，經檢察官提起公訴（98
年度毒偵字第2708號），被告於審理中就被訴事實先為有罪之陳
述，經本院當庭裁定改用簡式審判程序，判決如下：
    主    文
甲○○施用第二級毒品，累犯，處有期徒刑陸月，如易科罰金，
以新臺幣壹仟元折算壹日，扣案如附表一所示之物沒收銷燬之，
扣案如附表二所示之物沒收。
    事    實
一、甲○○前因違反毒品危害防制條例案件，於民國八十九年間
    經臺灣板橋地方法院裁定送觀察、勒戒後，經評估認有繼續
    施用傾向，同院再以裁定令入戒治處所施以強制戒治，並於
    九十年六月二十三日裁定停止戒治所餘戒治期間付保護管束
    ，後因保護管束期滿，由臺灣板橋地方法院檢察署檢察官於
    九十一年一月二十九日以九十一年度戒毒偵字第六六號不起
    訴處分；嗣於九十四年間因違反毒品危害防制條例（施用毒
    品）案件為本院於九十四年十一月十四日以九十四年度簡字
    第二三二二號判判決處有期徒刑三月確定，九十五年七月一
    日因徒刑執行完畢出監。另因(一)詐欺案件為臺灣板橋地方法
    院以九十五年度訴字第六五五號判決判處有期徒刑四月確定
    。(二)贓物案件為臺灣板橋地方法院以九十五年度簡上字第四
    四九號判決上訴駁回，維持一審有期徒刑五月之刑確定。(三)
    違反槍炮彈藥管理條例為臺灣宜蘭地方法院以九十五年度訴
    字第三三四號判決判處有期徒刑七月確定。(四)違反毒品危害
    防制條例案件曾為臺灣宜蘭地方院以九十五年度易字第一五
    六號判決判處有期徒刑四月確定。(五)違反毒品危害防制條例
    案件曾為臺灣板橋地方院以九十五年度簡上字第三三七號判
    決判處有期徒刑五月確定。上開五案件因適用中華民國九十
    六年罪犯減刑條例，於民國九十六年十月十七日經臺灣宜蘭
    地方法院以九十六年度聲減字第九三五號裁定，減刑並另定
    應執行刑有期徒刑十一月，於九十七年六月五日縮刑期滿執
    行完畢，翌日出監。仍不知悔改，於九十八年九月十二日下
    午三時許，在臺北縣三重市蝴蝶谷賓館內，以將安非他命晶
    體放入玻璃球內燒烤產生煙霧吸食方式，施用第二級毒品，
    嗣於翌日下午二時四十八分許在臺北縣新店市○○路○段、
    寶慶街口為警查獲，並扣得其所有並供施用之如附表一、二
    所示之物。
二、案經臺北縣政府警察局瑞芳分局報告臺灣臺北地方法院檢察
    署檢察官偵查起訴。於本院審理中，甲○○就被訴事實先為
    有罪之陳述，經本院當庭裁定行簡式審判程序。
    理    由
一、前揭事實，業據被告甲○○坦承不諱（本院卷第四六頁背面
    參照），且經將被告前開遭查獲後採集之尿液，送臺灣檢驗
    科技股份有限公司檢驗，呈安非他命類陽性反應，此有上開
    公司九十八年十月五日濫用藥物檢驗報告附卷可稽（偵查卷
    第三四頁參照），該公司分別以ＥＩＡ酵素免疫分析法、Ｇ
    Ｃ／ＭＳ氣相層析質譜儀分析法為初步、確認檢驗，其結果
    信而有徵，足為本院判斷之依據，且可以擔保被告前開任意
    性自白與事實相符。又有附表一所示，經臺北縣政府警察局
    瑞芳分局以軍備局生產製造中心第二○四廠製造之簡易快速
    篩檢試劑測試呈安非他命反應之物品（偵查卷第一七頁參照
    ，本院另囑託法務部調查局檢測其重量，秤得淨重為一．○
    一公克，本院卷第四二頁附該局九十八年十一月二十三日調
    科壹字第○九八○○五九一六三○號函參照），及附表二所
    示之物扣案可證，足以擔保被告前開任意性自白與事實相符
    。第查被告曾因違反毒品危害防制條例案件曾為臺灣宜蘭地
    方院於九十五年八月四日以九十五年度易字第一五六號判決
    判處有期徒刑四月確定，嗣因違反毒品危害防制條例案件曾
    為臺灣板橋地方院於九十五年九月二十六日以九十五年度簡
    上字第三三七號判決判處有期徒刑五月確定。嗣因適用中華
    民國九十六年罪犯減刑條例，減刑並與上開事實欄所列各罪
    另定應執行刑有期徒刑，於九十七年六月六日縮短刑期執行
    完畢出監。此有臺灣高等法院被告前案紀錄表在卷足證，核
    屬於觀察勒戒、強制戒治執行完畢釋放後，五年後再犯第十
    條之罪之情形。被告犯行堪以認定。事證明確，應予論處。
二、查安非他命，依毒品危害防制條例第二條第二項第二款規定
    ，屬第二級毒品。核被告所為，係違反毒品危害防制條例第
    十條第二項之施用第二級毒品之罪。被告持有第二級毒品之
    犯行，為前述施用犯行所吸收。被告具事實欄所載刑之執行
    紀錄，此有臺灣高等法院被告前案紀錄表在卷足憑，其於受
    有期徒刑執行完畢後，五年內故意再犯本件有期徒刑以上之
    罪，為累犯，應依刑法第四十七條第一項規定加重其刑。爰
    審酌被告犯罪動機、目的、素行、施用毒品之犯罪紀錄等及
    其他一切情狀，量處如主文所示之刑，並諭知易科罰金之折
    算標準，以資儆懲。
三、扣案如附表一所示之物，應依毒品危害防制條例第十八條第
    一項前段規定，不問屬於犯人與否，沒收銷燬之；附表二所
    示之物為包裝附表一所示毒品而供被告持有該毒品所用之物
    ，且為被告所有，爰依刑法第三十八條第一項第二款規定，
    沒收之。
據上論斷，應依刑事訴訟法第二百七十三條之一第一項、第二百
九十九條第一項前段，毒品危害防制條例第十條第二項、第十八
條第一項前段，刑法第十一條前段、第四十七條第一項、第四十
一條第一項前段、第三十八條第一項第二款，判決如主文。
本案經檢察官劉文婷到庭執行職務。
中    華    民    國    98    年    11    月    30    日
                     刑事第十庭   法  官  姚念慈
以上正本證明與原本無異。
如不服本判決，應於判決送達後十日內，檢具繕本向本院提出上
訴狀上訴於臺灣高等法院。
                                  書記官  劉芸珊
中    華    民    國    98    年    11    月    30    日
附錄本案論罪科刑法條全文：
毒品危害防制條例第十條第二項
施用第二級毒品者，處三年以下有期徒刑。
附表一：
      扣案含第二級毒品安非他命成分之結晶（淨重一點零一公
      克）
附表二：
      包裝附表一所示第二級毒品之塑膠袋一枚。

司法院資訊處製作；財團法人民間司法改革基金會備份。
